Inventaris van de Burgerlijke Stand der gemeente Rotterdam: Certificaten van Dienstplicht, 1843-1873
Nationaal Archief, Den Haag
Burgerlijke Stand Rotterdam Certificaten van Dienstplicht
BS Rotterdam Certificaten van Dienstplicht
1843-1873
37104
7.00 meter; 31 inventarisnummers.
Nationaal Archief, Den Haag
Burgerlijke Stand Rotterdam
Dit archief van de Burgerlijke Stand van Rotterdam bevat certificaten van dienstplicht, die in de periode 1843 tot en met 1873 geregistreerd zijn.
Archiefvorming
Geschiedenis van het archiefbeheer
De verwerving van het archief
Het archief is krachtens bepalingen van de Archiefwet overgebracht.
3.04
Aanwijzingen voor de gebruiker
Openbaarheidsbeperkingen
Volledig openbaar.
Materiële beperkingen
Aanvraaginstructie
Openbare archiefstukken kunnen online worden aangevraagd en gereserveerd. U kunt dit ook via de terminals in de studiezaal van het Nationaal Archief doen. Om te kunnen reserveren dient u de volgende stappen te volgen:
U maakt een profiel aan op www.gahetna.nl, en logt vervolgens in
Via de archiefinventaris (alleen de beschrijvingen met rode nummers) selecteert u het gewenste archiefstuk door op de knop 'Reserveren' te klikken
In het volgende scherm geeft u aan op welke dag u het archiefstuk wilt inzien
Indien u zich bevindt in de studiezaal en een tafelnummer heeft ontvangen kunt u dit nummer vermelden. Als u geen tafelnummer heeft kunt u tafelnummer 777 laten staan
Vervolgens bevestigt u uw reservering door deze te versturen.
Verwant materiaal
Beschikbaarheid van kopieën
Beschrijving van de series en archiefbestanddelen
- 1-705., 1843
- 1-673., 1844
- 1-695., 1845
- 1-645., 1846
- 1-618., 1847
- 1-667., 1848
- 1-424., 1849
- 423-852., 1849
- 1-502., 1850; 1950
- 503-949., 1850
- 1-464., 1851
- 465-932., 1851
- 1-442., 1852
- 443-884., 1852
- 1-818., 1853
- 1-818., 1854
- 1-795., 1855
- 1-879., 1856
- 1-885., 1857
- 1-829., 1858
- 1-887., 1859
- (geen nummering)., 1860
- (geen nummering)., 1860
- 1-688., 1861
- 1-896., 1862
- 1-943., 1863
- 1-1001., 1864
- 1-1093., 1865
- 1-1049., 1866
- 1-1060., 1867
- 1-1056., 1868
- 1-957., 1869
- 1-1082., 1870
- 1-1168., 1871
- 1-1191., 1872
- 1-665., 1873
- 666-1352., 1873